【裁判字號】    90,訴,620
【裁判日期】    900607
【裁判案由】    有關稅捐事務
【裁判全文】
臺中高等行政法院判決                                九十年度訴字第六二○號
                              .
    原      告  承昌食品股份有限公司
    代  表  人  甲○○
    代  表  人  乙○○
    訴訟代理人  丙○○
右當事人間因有關稅捐事務事件，原告不服財政部中華民國九十年一月十日台財訴第0
000000000號訴願決定，提起行政訴訟。本院判決如左︰
    主  文
原告之訴駁回。
訴訟費用由原告負擔。
    事  實
甲、事實概要：緣原告於民國八十三、八十四年間，有租賃收入計新台幣（下同）三
    四五、○○○元（含稅），未依法開立統一發票及未給與他人合法憑證，並已逾
    法定申報期限，漏報同額銷售額，逃漏營業稅額一六、四二九元；經被告查獲，
    乃依營業稅法第五十一條第三款規定，除追繳稅款一六、四二九元（原告已於八
    十八年三月二十日繳納）外，並按所漏稅款處三倍罰鍰計四九、二○○元。原告
    不服，申請復查，未獲變更，循序提起行政訴訟。
乙、兩造聲明：
一、原告聲明求為判決：原處分及訴願決定均撤銷。
二、被告聲明求為判決：駁回原告之訴。
丙、兩造之陳述：
壹、原告起訴意旨略以：原告於接到通知追繳稅款一六、四二九元，已於八十八年三
    月二十日繳納，絕非蓄意逃漏營業稅。實因原告僅國小教育程度，不諳稅法，不
    知租金收入需開立統一發票，申報營業稅，所以納入個人所得，以扣繳憑單方式
    申報所得稅。雖非故意逃漏營業稅，亦難辭其咎，請求撤銷原處分三倍罰鍰，改
    罰一倍罰鍰。
貳、被告答辯意旨略以：原告於八十三年、八十四年間，核有租賃收入三四五、○○
    ○元（含稅），未依法開立統一發票及未給與他人合法憑證，並已逾法定申報期
    限，漏報同額銷售額，核有逃漏營業稅額一六、四二九元；經被告查獲，取具原
    告八十三年度及八十四年度營利事業所得稅結算申報書影本及說明書附案佐證，
    違章事實明確，堪予認定，被告乃依營業稅法第五十一條第三款規定，除追繳所
    漏稅額一六、四二九元外，並按所漏稅款處三倍罰鍰計四九、二○○元，尚無未
    洽。
    理  由
一、按「在中華民國境內銷售貨物或勞務及進口貨物，均應依本法規定課徵營業稅。
    」、「提供勞務予他人，或提供貨物與他人使用、收益，以取得代價者，為銷售
    勞務」、「納稅義務人，有左列情形之一者，除追繳稅款外，按所漏稅額處一倍
    至十倍罰鍰，並得停止其營業︰三、短報或漏報銷售額者。」分別營業稅法第一
    條、第三條第二項及同法第五十一條第三款所明定。
二、本件原告於八十三、八十四年間，有租賃收入三四五、○○○元（含稅），未依
    法開立統一發票及未給與他人合法憑證，並已逾法定申報期限，漏報同額銷售額
    ，逃漏營業稅額一六、四二九元；經被告查獲依營業稅法第五十一條第三款規定
    ，除追繳稅款一六、四二九元（原告已於八十八年三月二十日繳納）外，並按所
    漏稅款處三倍罰鍰計四九、二○○元。原告不服，申請復查，未獲變更，循序提
    起行政訴訟。
三、經查原告於八十三年、八十四年間，有租賃收入三四五、○○○元（含稅），未
    依法開立統一發票，未給與他人合法憑證，並已逾法定申報期限，漏報同額銷售
    額，逃漏營業稅額一六、四二九元之事實，為原告所不爭，並有原告八十三年度
    及八十四年度營利事業所得稅結算申報書影本及說明書附卷可佐，堪信為事實。
    是被告依首揭規定，除追繳稅款一六、四二九元，並按所漏稅款處三倍罰鍰計
    四九、二○○元（計至百元止），於法並無不合。
四、至原告訴稱本件並非其蓄意逃稅，實因其教育程度不高，不諳稅法，不知租金收
    入需開立統一發票申報營業稅，僅以納入個人所得，以扣繳憑單方式申報所得稅
    ，請求撤銷原處分三倍罰鍰，改罰一倍罰鍰等語。按依財政部八十六年八月十六
    日台財稅字第八六一九一二二八○函發布之稅務違章案件裁罰金額或倍數參考表
    ，關於本件被告據以裁罰原告之營業稅法第五十一條第三款之違章情形及裁罰金
    額或倍數對照表，銷貨時未依法開立發票，且於申報當期銷售額亦未列入申報之
    情形，按所漏稅額處五倍罰鍰，但於裁罰處分核定前已補報補繳稅款及以書面承
    認違章事實者，處三倍罰鍰。是原告有租賃收入而未依法開立統一發票，又有漏
    報同額銷售額之情事，被告以此違章情節處按所漏稅款處三倍罰鍰，並未違反上
    開稅務違章案件裁罰金額或倍數參考表，亦無違法之處。又原告亦無法舉出其他
    與本件相同違章之情節，被告有對他人採不同倍數裁罰之具體事證，亦難謂被告
    對於本件違章事件處理上有違公平原則。
五、綜上所述，原告所辯，難謂有據。原處分並無違誤，訴願決定予以維持，亦無不
    合，原告起訴意旨，非有理由，應予駁回。
據上論結，本件原告之訴為無理由，依行政訴訟法第一百九十五條第一項後段、第九
十八條第三項前段，判決如主文。
中    華    民    國     九十        年      六      月      廿七       日
                    臺 中 高 等 行 政 法 院  第 四 庭
                                審 判 長 法  官      沈  應  南
                                         法  官      黃  淑  玲
                                         法  官      許  武  峰
右正本證明與原本無異。
如不服本判決，應於判決送達後二十日內向本院提出上訴書狀，其未表明上訴理由者
，應於提起上訴後二十日內向本院提出上訴理由書（須依對造人數附具繕本）；如於
本判決宣示或公告後送達前提起上訴者，應於判決送達後二十日內補提上訴理由書（
須附繕本）。未表明上訴理由者，逕以裁定駁回。
提起上訴應預繳送達用雙掛號郵票拾份(每份三十四元)。
中    華    民    國     九十        年      六      月      廿七       日
                                         法院書記官  詹  靜  宜


司法院資訊處製作；財團法人民間司法改革基金會備份。
